臺灣基隆地方法院刑事判決　　　　　　　　　　　　九十二年度簡上字第一二一號
　　上　訴　人
　　即　被　告　丁○○
右上訴人即被告違反商標法案件，不服本院基隆簡易庭九十二年度乙○字第七九三號
，中華民國九十二年十月三日第一審判決（聲請簡易處刑案號：九十二年度偵字第一
九五八、二０五二號）提起上訴，本院管轄之第二審合議庭判決如左：
    主  文
原判決撤銷。
丁○○共同連續明知未得商標權人同意，於同一商品，使用相同之註冊商標商品而意
圖販賣而陳列，處有期徒刑肆月，如易科罰金，以參佰元折算壹日。
扣案如附表所示仿冒「ＬＶ」商標之皮件陸拾參件，均沒收。
    事  實
一、丁○○明知如附表壹商標註冊證所示之「ＬＶ」商標圖樣，係法商路易威登馬爾
    悌耶公司向我國經濟部中央標準局（民國八十八年一月二十六日改為智慧財產局
    ）申請註冊，指定使用如附表壹所示指定商品，而有商標專用權，且現仍於商標
    專用期間及延展專用期間內，復與綽號「小海」之不詳姓名成年男子基於概括犯
    意聯絡，先由該男子於九十二年五月十七日下午六時許，在基隆市○○路九十八
    巷口，交付予其如附表貳所示，未得商標權人同意，於同一商品，使用相同於附
    表壹所示註冊商標之圖樣之商品，共六十三件，再推由丁○○於九十二年五月十
    七日下午九時五十分許，意圖販賣而陳列在基隆市○○路九十八巷口處，以皮包
    每件新台幣（下同）一千元，皮夾每件四百五十元之價格求售，惟尚未賣出即為
    警查獲，並扣得仿冒「ＬＶ」商標之皮件三十六件及雜誌一本，繼承前概括犯意
    ，於同年月三十一日下午九時三十分許，又意圖販賣而在基隆市○○路三十一號
    前陳列其餘仿冒「ＬＶ」商標之皮件二十七件，而為警當場查獲，並扣得所陳列
    仿冒「ＬＶ」商標之皮件二十七件。
二、案經臺北市警察局南港分局、基隆市警察局第四分局報告臺灣基隆地方法院檢察
    署檢察官偵查起訴。
    理  由
一、訊據被告丁○○固坦承扣案仿冒「ＬＶ」商標之皮件，係綽號「小海」之成年男
    子於上開時地交予伊陳列出售之事實，然矢口否認有何違反商標法之犯行，辯稱
    ：伊不知扣案之皮件係仿冒「ＬＶ」之商標圖樣云云。經查：
（一）扣案之皮件六十三件確係仿冒「ＬＶ」之商標圖樣等情，迭據告訴代理人甲○
      ○、丙○○及蕭秀玲律師於警、偵訊中指述在卷，並有附表壹所示之商標註冊
      證及現場搜證照片八張可佐，而扣案之皮件車工、材料、色澤、金屬配件及文
      字標示均品質偽劣，與真品特徵不符等情，亦有丙○○及甲○○出具之鑑定書
      在卷可參，又本院於審理時當庭勘驗結果，扣案皮件確係使用與附表壹所示商
      標圖樣之商標註冊證相同之商標圖樣，有勘驗筆錄附卷可憑，足認扣案之皮件
      確係仿「ＬＶ」商標無訛。
（二）被告丁○○雖辯稱不知扣案之皮件係仿冒「ＬＶ」之商標，然「ＬＶ」商標係
      眾所皆知之著名商標，以目前臺灣與世界同步之流行趨勢而言，被告實無諉為
      不知之理，何況被告係在夜市擺攤販售，如不知所販售者為何物，如何向消費
      者說明產品之特色以順利求售？是其上開所辯，核系事後卸責之詞，不足採信
      。
（三）綜上，本件事證明確，被告明知為仿冒「ＬＶ」商標之皮件，意圖販賣而陳列
      ，其違反商標法之犯行洵堪認定，應依法論科。
二、被告丁○○行為後，商標法已於九十二年五月二十八日修正公布，於同年十一月
    二十八日生效；其中關於意圖販賣而陳列仿冒商品之刑事處罰，由商標法第六十
    三條改列至同法第八十二條，刑度並未變更，依刑法第二條第一項前段之規定，
    應適用裁判時之之修正後商標法。是核被告所為係犯修正後商標法第八十二條之
    明知仿冒商標商品，意圖販賣而陳列罪。被告與綽號「小海」之成年男子間有犯
    意聯絡及行為分擔，均為共同正犯。其先後二次犯行，時間緊接，方法相同，觸
    犯構成要件相同之罪名，顯係基於概括犯意為之，為連續犯，應論以一罪，並依
    法加重其刑。原審論罪科刑固非無見，然其未及比較新舊法，尚有未洽，被告上
    訴意旨認原審量刑過重，雖無理由，惟原判決既有可議之處，即無可維持，應由
    本院將原判決撤銷改判。爰審酌被告意圖販賣而陳列仿冒之商品，影響真正商標
    權人之權益，且其經警第一次查獲陳列仿冒「ＬＶ」商標之皮件求售後，不知自
    省，又再次陳列販售，顯見其輕忽商標權之心態，及其犯罪之手段、查獲仿冒品
    之數量等一切情狀量處如主文所示之刑，並諭知易科罰金之標準。扣案如附表貳
    所示仿冒「ＬＶ」商標之皮件六十三件，不問屬於犯人與否，均應依修正後商標
    法第八十三條宣告沒收；另扣案之雜誌一本，與本案之犯罪情節無直接相關聯，
    爰不併予宣告沒收，附此敘明。
據上論斷，應依刑事訴訟法第四百五十五條之一第三項、第三百六十九條第一項前段
、二百九十九條第一項前段，修正後商標法第八十二條、第八十三條，刑法第二條第
一項前段、第十一條前段、第二十八條、第五十六條、第四十一條第一項前段，罰金
罰鍰提高標準條例第二條，判決如主文。
本案經檢察官張志明到庭執行職務。
中      華      民      國      九十三    年    一    月      十四      日
                                臺灣基隆地方法院刑事第一庭
                                    審判長法  官    邱志平
                                          法  官    汪梅芬
                                          法  官    劉桂金
右正本證明與原本無異。
本件判決不得上訴。
                                          書記官    黃士元
中      華      民      國      九十三    年    一    月      十六      日
附錄論罪法條
修正後商標法第八十二條：
明知為前條商品而販賣、意圖販賣而陳列、輸出或輸入者，處一年以下有期徒刑、拘
役或科或併科新臺幣五萬元以下罰金。
附表壹（法商路易威登馬爾悌耶公司註冊之商標專用權明細）
一、經濟部中央標準局商標註冊證第一四九六八二號（註冊商標及指定適用商品詳註
    冊證）。
二、中華民國商標註冊證第00000000號（註冊商標及指定適用商品詳註冊證
    ）。
三、中華民國商標註冊證第00000000號（註冊商標及指定適用商品詳註冊證
    ）。
四、經濟部中央標準局商標註冊證第00000000號（註冊商標及指定適用商品
    詳註冊證）。
附表貳（扣案應沒收仿冒「ＬＶ」商標之皮件）
一、仿冒「ＬＶ」皮夾五十三件。
二、仿冒「ＬＶ」皮包九件。
三、仿冒「ＬＶ」皮帶一件。
